# 请教，母公司向境外子公司借款，利息收入支出合并抵消的问题

提问人：Heartbreak_Kid 时间：2018-03-06 16:09:49
请教各位大神、陈版，母公司向境外子公司借出一笔人民币的借款，每个月母公司记财务利息收入，境外子公司按照当月即期汇率记财务利息支出，年终合并抵消的时候，由于采用的是平均汇率，所以和每一个月的汇总数据有差额，即母公司的全年利息收入和子公司全年利息支出外币汇总折算后的数据有差额，如何抵消？

回答人：chenyiwei
该差额的形成是由于子公司外币利润表折算到人民币时所采用的折算汇率与母公司的会计处理不对应所导致，因此其差额将调整合并报表层面的“其他综合收益——外币报表折算差额”。